【裁判字號】    88,易,4835
【裁判日期】    890605
【裁判案由】    毀棄損壞
【裁判全文】
臺灣高雄地方法院刑事判決                        八十八年度易字第四八三五號
    公  訴  人  臺灣高雄地方法院檢察署檢察官
    被      告  乙○○
右列被告因毀損案件，經檢察官提起公訴（民國八十八年度偵字第一九○○二號），
本院判決如左：
    主  文
乙○○損壞他人之監視攝影機，足以生損害於他人，處拘役伍拾伍日，如易科罰金，
以佰元折算壹日。
    事  實
一、乙○○係位於高雄市○○區○○路九二九之二號泛美大鎮之住戶，因拒繳管理費
    及電話遭人盜打等事宜，對該大樓之管理員心生不滿，竟基於毀損之犯意，於民
    國八十八年五月十五日凌晨一時三分許，在前開泛美大鎮大樓內，持鐵鎚損壞編
    號第一之一電梯內之監視攝影機一台，足以生損害於泛美大鎮之全體住戶，嗣經
    泛美大鎮之居民亦係大樓管理委員會主任委員丁○○事後於監視錄影帶中查出並
    報警處理。
二、案經泛美大鎮大樓管理委員會主任委員丁○○訴由高雄市政府警察局小港分局移
    送台灣高雄地方法院檢察署檢察官偵查起訴。
    理  由
一、訊之被告乙○○矢口否認有何毀損犯行，辯稱：伊係因被告盜打電話與管理員發
    生衝突，沒有繳管理費被人誣陷，錄影帶中之人不是伊云云。惟查右揭犯罪事實
    ，業據告訴人丁○○於警、偵訊及本院審理中指述綦詳，核與證人丙○○、甲○
    ○分別於偵訊及本院審理中證述之情節相符，而監視攝影機於案發當時所拍攝之
    畫面中，確實是被告乙○○打赤膊，拿椅子墊腳後，持鐵鎚將攝影機打壞等情，
    亦經檢察官及本院當庭播放錄影帶勘驗屬實，並分別製有勘驗筆錄附卷可稽，且
    告訴人丁○○及證人丙○○、甲○○於本院勘驗錄影帶時，均一致指認錄影帶中
    持鐵鎚打壞攝影機之人就是同住該大樓之住戶即被告乙○○等語，此外復有照片
    二張附卷及錄影帶一卷扣案可資佐證，事證明確，被告乙○○所辯無非卸責之詞
    ，不足採信，其毀損犯行，已堪認定。
二、核被告乙○○所為，係犯刑法第三百五十四條之毀損罪。爰審酌被告所毀損之攝
    影機之價值約新台幣五千元，業據告訴人陳明在卷，事後未賠償告訴人之損害等
    一切情狀，量處如主文所示之刑，並諭知易科罰金之折算標準，以示懲儆。被告
    犯罪所用之鐵鎚，並無證據證明係被告所有，且未扣案，爰不予宣告沒收。
據上論斷，應依刑事訴訟法第二百九十九條第一項前段，刑法第三百五十四條、第四
十一條，罰金罰鍰提高標準條例第一條前段、第二條，判決如主文。
中      華      民      國    八十九    年      六      月      五      日
                                     臺灣高雄地方法院刑事第三庭
                                         法  官     涂  裕  洪
右判決正本證明與原本無異。
如不服本判決，應於送達後十日內，向本院提出上訴狀。
                                         書記官     許  麗  珠
中      華      民      國    八十九    年      六      月       九    日
附錄本案論罪科刑法條全文
刑法第三百五十四條：
毀棄、損壞前二條以外之他人之物或致令不堪用，足以生損害於公眾或他人者，處二
年以下有期徒刑、拘役或五百元以下罰金。


司法院資訊處製作；財團法人民間司法改革基金會備份。
